【裁判字號】    97,審訴,3767
【裁判日期】    971226
【裁判案由】    毒品危害防制條例
【裁判全文】
臺灣高雄地方法院刑事判決            97年度審訴字第3767號
公  訴  人  臺灣高雄地方法院檢察署檢察官
被      告  乙○○
指定辯護人  本院公設辯護人黃秋葉
上列被告因毒品危害防制條例案件，經檢察官提起公訴（97年度
毒偵字第5580號），本院合議庭裁定由受命法官獨任依協商程序
審理，判決如下：
    主  文
乙○○施用第一級毒品，累犯，處有期徒刑捌月，扣案之注射針
筒壹支沒收；又施用第二級毒品，累犯，處有期徒刑肆月，扣案
之玻璃球吸食器壹只沒收。應執行有期徒刑拾月，扣案之注射針
筒壹支、玻璃球吸食器壹只，均沒收。
    事實及理由
一、本件犯罪事實及證據，除犯罪事實「乙○○前因竊盜案件，
    經臺灣高等法院高雄分院以95年度上易字第52號判決判處有
    期徒刑1 年6 月確定甫於民國96年8 月3 日縮刑期滿執行完
    畢」更正為「乙○○前因竊盜案件，經臺灣高等法院高雄分
    院以95年度上易字第52號判決，判處有期徒刑1 年6 月確定
    ，另因毒品危害防制條例案件，經本院以95年度訴字第1571
    號判決，判處有期徒刑8 月確定，並經本院以96年度聲減字
    第2485號裁定，就上開2 案予以減刑，並定應執行刑為有期
    徒刑1 年，於96年8 月3 日執行完畢」；「並扣得其使用過
    注射針筒1 支、玻璃球燈泡1 只」更正為「並扣得其所有之
    注射針筒1 支（用以施用海洛因）、玻璃球吸食器1 只（用
    以施用甲基安非他命）」；證據部分補充「被告乙○○於本
    院審理中之自白」外，餘均引用檢察官起訴書之記載，如附
    件。
二、本件被告業已認罪，並經辯護人協助下與檢察官於審判外達
    成協商之合意，渠等合意內容為：被告願受科刑範圍如主文
    所載。經核被告所為，係犯毒品危害防制條例第10條第1 項
    之施用第一級毒品罪，及同條第2 項之施用第二級毒品罪，
    且上開協商合意內容，並無刑事訴訟法第455 條之4 第1 項
    所列不得認罪協商之情形，本件既經檢察官聲請改依協商程
    序而為判決，本院爰不經言詞辯論，於協商合意範圍內為協
    商判決。
三、應適用之法條：刑事訴訟法第455 條之4 第2 項、第455 條
    之8 、第454 條第2 項，毒品危害防制條例第10條第1 項、
    第2 項，刑法第11條前段、第47條第1 項、第38條第1 項第
    2款、第51條第5 款。
四、本判決除有刑事訴訟法第455 條之4 第1 項第1 款、第2 款
    、第4 款、第6 款、第7 款所定情形之一，或違反同條第2
    項規定者外，不得上訴。
本案經檢察官陳麗琇到庭執行職務。
中    華    民    國    97    年    12    月    26    日
                  刑事第七庭    法  官  陳君杰
以上正本證明與原本無異。
如不服本判決應於收受判決後10日內向本院提出上訴書狀，並應
敘述具體理由。其未敘述上訴理由者，應於上訴期間屆滿後20日
內向本院補提理由書(均須按他造當事人之人數附繕本)「切勿逕
送上級法院」。
中    華    民    國    97    年    12    月    26    日
                                書記官  李承悌
附錄本判決論罪科刑法條全文：
毒品危害防制條例第10條
施用第一級毒品者，處6 月以上5 年以下有期徒刑。
施用第二級毒品者，處3年以下有期徒刑。
附件：
臺灣高雄地方法院檢察署檢察官起訴書
                                    97年度毒偵字第5580號
    被  告  乙○○  男  37歲（民國○○年○月○○日生）
                    住高雄縣燕巢鄉尖山村12鄰和尚巷102號
                    國民身分證統一編號：Ｚ000000000號
上列被告因違反毒品危害防制條例案件，業經偵查終結，認應提
起公訴，茲敘述犯罪事實、證據並所犯法條如下：
        犯罪事實
一乙○○前因竊盜案件，經臺灣高等法院高雄分院以95年度上易
  字第52號判決判處有期徒刑1年6月確定，甫於民國96年8月3日
  縮刑期滿執行完畢；復因施用毒品案件，經臺灣高雄地方法院
  91年度毒聲字第6026號裁定令入戒治處所施以強制戒治1年，
  嗣再以92年度毒聲字第2345號裁定停止戒治，於92年6月13日
  停止戒治並交付保護管束，於92年12月10日交付保護管束期滿
  ，未經撤銷而強制戒治視為執行完畢。詎乙○○仍不知戒慎，
  明知海洛因、甲基安非他命業經公告列為毒品危害防制條例第
  2條第2項第1款、第2款之第一級、第二級毒品，不得非法持有
  、施用，竟於強制戒治執行完畢後5年內，仍基於施用第一級
  毒品海洛因之犯意，於97年5月24日晚間某時，在其位在高雄
  縣燕巢鄉尖山村12鄰和尚巷102號住處，以針筒注射之方式，
  施用第一級毒品海洛因1次；另基於施用第二級毒品甲基安非
  他命之犯意，於同年月23日晚間某時，在上述地點，以燒烤吸
  食氣體之方式，施用第二級毒品甲基安非他命1次。嗣於同年5
  月25日晚間10時45分許，經警在高雄市新興區○○○路74號「
  假日飯店」大門前盤詰，得其同意採尿送驗而查獲，並扣得其
  使用過注射針筒1支、玻璃球燈泡1只。
二案經高雄市政府警察局三民第一分局移送偵辦。
         證據並所犯法條
一證據：
  (一)被告乙○○於上開時地施用第一級毒品海洛因之事實：
    (1)被告偵查中之自白。
    (2)高雄市政府警察局三民第一分局委託檢驗尿液代號與真實
      姓名對照表(代號：G110)及高雄市立凱旋醫院97年6月2日
      濫用藥物尿液檢驗報告(檢體編號：G-110；轉碼編號
      A00000000)各1紙。
    (3)扣案注射針筒1支、玻璃球燈泡1只。
  (二)被告強制戒治執行完畢釋放後5年內再犯及其累犯之事實：
    (1)被告矯正簡表、刑案資料查註紀錄表各1紙。
二核被告乙○○所為，係違反毒品危害防制條例第10條第1項、
  第2項之施用第一級毒品及第二級毒品罪嫌。其施用毒品前後
  之持有行為，為施用之高度行為所吸收，應不另論。而被告所
  犯上開施用第一級毒品及施用第二級毒品2罪間，犯意各別，
  罪名有異，請予分論併罰。又被告曾因如犯罪事實欄所示之刑
  事前案受徒刑之執行完畢，5年以內故意再犯本案有期徒刑以
  上之罪，為累犯，請依刑法第47條第1項之規定，加重其刑。
  扣案之注射針筒1支、玻璃球燈泡1只，為被告所有供犯罪所用
  之工具，請依刑法第38條第3項、第1項第2款規定宣告沒收。
三依毒品危害防制條例第23條第2項、刑事訴訟法第251條第1項
  提起公訴。
      此  致
臺灣高雄地方法院
中    華    民    國    97    年    7    月    29    日
                       檢察官  甲○○
上正本證明與原本無異
中    華    民    國    97    年    8     月    4     日
                        書記官 李清珍
參考法條：
毒品危害防制條例第10條
施用第一級毒品者，處 6 月以上 5 年以下有期徒刑。
施用第二級毒品者，處 3 年以下有期徒刑。


司法院資訊處製作；財團法人民間司法改革基金會備份。
